# 企业所得税多缴下年冲回需要审计调整吗？

提问人：会计人员 ABC 时间：2014-02-14 18:04:46
有一家公司， 2012 年度账上营业收入 1000 万，净利润 100 万。税务师事务所做年度企业所税税汇算清缴时，认为有一笔已发货的发出商品 50 万为收入，将 2012 年度营业收入调整为 1050 万，扣除发出商品成本 30 万，税务师事务所认定的 2012 年度净利润为 120 万。
企业按税务师事务所确定的税额计入应交税金科目，企业 2013 年按120*15%＝ 18 万缴纳了企业所得税。
但会计师事务所认为这 50 万发出商品不是 2012 年度收入，会计师事务所的收入和净利润还是 1000 万和 100 万。这样表明企业企业所得税多缴纳了20*15%＝ 3 万元
企业于 2013 年度将这发出商品计入 2013 年 50 万营业收入和 30 万的营业成本。
2013 年税务师事务所将企业账上的收入和营业成本调整分别调减了 50 万和 30 万，表示这些税在 2012 年已经缴纳了企业所得税。
请问会计师事务所是否应将企业 2012 年度 18 万的所得税成本审计调整掉 3 万元呢？将这 3 万元调整到 2013 年度的所得税成本科目呢？

回答人：chenyiwei
各中介机构均应根据自身的执业准则和标准作出独立的判断，体现在其出具的业务报告中，并对专业判断承担相应的责任。 如果会计师不认同税务师的意见，认为税务师的意见存在差错的，则在财务报表审计过程中应建议被审计单位i进行调整，即冲回税务师所作出的调整。 如果在该问题上，会计准则和税法存在差异，税务师的处理意见符合税法规定，会计师的处理意见符合会计准则规定（即各自都不构成差错，只是所依据的判断标准不同），则在进行纳税调整的同时考虑确认递延所得税。